【裁判字號】    98,易,1293
【裁判日期】    980707
【裁判案由】    竊盜
【裁判全文】
臺灣板橋地方法院刑事判決              98年度易字第1293號
公  訴  人  臺灣板橋地方法院檢察署檢察官
被      告  乙○○
                    （現於臺灣宜蘭監獄另案執行中）
上列被告因竊盜，經檢察官提起公訴（98年度偵字第10502 號）
，被告於本院準備程序進行中，就被訴犯罪事實為有罪之陳述，
本院告知簡式審判程序之旨，並聽取其與公訴人之意見後，經本
院裁定進行簡式審判程序審理後，判決如下：
    主  文
乙○○共同竊盜，累犯，處有期徒刑肆月，如易科罰金，以新臺
幣壹仟元折算壹日；又竊盜，累犯，處有期徒刑肆月，如易科罰
金，以新臺幣壹仟元折算壹日。應執行有期徒刑陸月，如易科罰
金，以新臺幣壹仟元折算壹日。
    事  實
一、乙○○前因施用毒品案件，經本院以93年度訴字第484 號刑
    事判決處有期徒刑1 年2 月確定，且經本院以96年度聲減字
    第2013號刑事裁定減為有期徒刑7 月確定；及因竊盜案件，
    經本法院以94年度簡字第2247號刑事簡易判決處有期徒刑4
    月，且得易科罰金確定，以及因詐欺案件，經本院以95年度
    簡字第5624號刑事判決處有期徒刑5 月，且得易科罰金確定
    ，嗣上開二罪亦經本院以96年度聲減字第2013號刑事裁定減
    為有期徒刑2 月、2 月又15日，且均得易科罰金，並定應執
    行有期徒刑4 月，且得易科罰金確定，並經入監接續執行上
    開罪刑，而於民國96年11月16日因徒刑執行完畢出監。
二、詎其仍不知悔改，竟意圖為自己不法之所有，先後為下列竊
    盜犯行：
(一)、與真實姓名年籍資料不詳、綽號「阿華」之成年男子，共同
    基於竊盜之犯意聯絡，於98年4 月4 日下午6 時30分許，在
    臺北縣三重市○○○路165 號前，趁丙○○未將汽車鑰匙取
    下之際，竊取丙○○所有車牌號碼FL-2078 號自用小貨車1
    輛，得手後旋即逃離現場，嗣後將該車藏放在臺北縣三重市
    中興泳游池對面停車場即臺北縣三重市○○街社教館前。
(二)、於98年4 月5 日上午9 時許，在臺北縣三重市○○○路165
    號前，持前開汽車鑰匙竊取陳嬴蘭所有、由甲○○所使用之
    車牌號碼P9-1927 號自用小貨車1 輛，得手後旋即逃離現場
    ，嗣後將該車藏放在臺北縣三重市○○路縣立醫院後面。
三、嗣於98年4 月5 日下午3 時許，在臺北縣三重市○○○路大
    智公園前，其因另案通緝而為警緝獲，經警在其身上扣得寫
    有上開2 輛自用小貨車藏匿地點之紙條1 張，始循線查知上
    情。
四、案經臺北縣政府警察局三重分局報告臺灣板橋地方法院檢察
    署檢察官偵查起訴。
    理  由
壹、程序方面：本件被告乙○○所犯係死刑、無期徒刑、最輕本
    刑3 年以上有期徒刑以外之罪，其於準備程序就前揭被訴事
    實為有罪之陳述，經法官告知簡式審判程序之旨，並聽取其
    與公訴人之意見後，本院認無不得或不宜改依簡式審判程序
    進行之處，爰依刑事訴訟法第273 條之1 第1 項、第284 條
    之1 之規定，由本院裁定本件行簡式審判程序，合先敘明。
貳、實體方面：
一、上開事實，業據被告乙○○迭於警詢、偵訊及本院訊問時自
    白不諱，核與被害人丙○○、甲○○於警詢時指訴（詳見偵
    查卷第12至13、15至16頁）之情節相符，並有臺北縣政府警
    察局車輛協尋電腦輸入單、贓物認領保管單各2 紙、扣案之
    紙條1 紙、監視器錄影翻拍照片5 張（詳見偵查卷第14、19
    至25頁）在卷可稽。故被告之自白核與事實相符，應堪予採
    信。是本案事證已臻明確，被告犯行洵堪認定，應予依法論
    科。
二、就前開事實欄二(一)、(二)所示，核被告所為，均係犯刑法第32
    0 條第1 項之竊盜罪。又被告與綽號「阿華」之成年男子就
    事實欄二(一)所示之竊盜犯行，有犯意聯絡及行為分擔，為共
    同正犯。復被告所犯前開二竊盜罪，犯意各別，行為互殊，
    應予分論併罰。再查，被告前因施用毒品案件，經本院以93
    年度訴字第484 號刑事判決處有期徒刑1 年2 月確定，且經
    本院以96年度聲減字第2013號刑事裁定減為有期徒刑7 月確
    定；及因竊盜案件，經本法院以94年度簡字第2247號刑事簡
    易判決處有期徒刑4 月，且得易科罰金確定，以及因詐欺案
    件，經本院以95年度簡字第5624號刑事判決處有期徒刑5 月
    ，且得易科罰金確定，嗣上開二罪亦經本院以96年度聲減字
    第2013號刑事裁定減為有期徒刑2 月、2 月又15日，且均得
    易科罰金，並定應執行有期徒刑4 月，且得易科罰金確定，
    並經入監接續執行上開罪刑，而於96年11月16日因徒刑執行
    完畢出監在案，此有臺灣高等法院被告前案紀錄表1 份在卷
    可證，是其於受有期徒刑執行完畢後5 年內故意再犯有期徒
    刑以上之前開二罪，均為累犯，各應依刑法第47條第1 項之
    規定，加重其刑。爰審酌被告有上揭前科紀錄，素行非佳，
    且正值青壯，卻不思循正途賺取所需，其犯罪之動機、目的
    、手段實屬可議，對被害人等所造成之損失迄今尚未賠償，
    惟前開竊得財物均業由被害人等領回，且被告犯後坦承犯行
    ，態度尚可等一切情狀，分別量處如主文所示之刑，並定應
    執行之刑，以資懲儆。
據上論斷，應依刑事訴訟法第273 條之1 第1 項、第299 條第1
項前段，刑法第28條、第320 條第1 項、第47條第1 項、第51條
第5 款，判決如主文。
本案經檢察官江祐丞到庭執行職務。
中    華    民    國    98    年    7     月    7     日
                  刑事第十七庭法  官  饒金鳳
以上正本證明與原本無異。
如不服本判決，應於判決送達後10日內，向本院提出上訴書狀，
且上訴書狀應敘述具體理由，而上訴書狀未敘述上訴理由者，應
於上訴期間（即自收受判決書之翌日起算10日）屆滿後20日內補
提理由書。
                              書記官  王春森
中    華    民    國    98    年    7     月    7     日
附錄本案論罪科刑之法律條文：
中華民國刑法第320 條第1 項：
意圖為自己或第三人不法之所有，而竊取他人之動產者，為竊盜
罪，處5 年以下有期徒刑、拘役或500 元以下罰金。


司法院資訊處製作；財團法人民間司法改革基金會備份。
